zh-TW: 乳品熱處理: 雙重巴氏殺菌; ESL; 僅均質化; 巴氏殺菌; 生乳; 滅菌; UHT; 超高溫巴氏殺菌; 未經巴氏殺菌; 其他
el: Θερμική επεξεργασία γαλακτοκομικών.: Διπλά παστεριωμένο; ESL; Μόνο ομογενοποιημένο; Παστεριωμένο; Νωπό; Αποστειρωμένο; UHT; Υπερπαστεριωμένο; Απαστερίωτο; Άλλο
lt-LT: Pieno produktų terminis apdorojimas.: Dvigubai pasterizuotas; ESL; Tik homogenizuotas; Pasterizuotas; Žalias; Sterilizuotas; UHT; Ultrapasterizuotas; Nepasterizuotas; Kita
pt-PT: Tratamento diário com calor.: Duplamente pasteurizado; ESL; Apenas homogeneizado; Pasteurizado; Cru; Esterilizado; UHT; Ultrapasteurizado; Não pasteurizado; Outro
ro-RO: Tratament termic pentru lactate.: Dublu pasteurizat; ESL; Doar omogenizat; Pasteurizat; Crud; Sterilizat; UHT; Ultra-pasteurizat; Nepasteurizat; Altele
bg-BG: Термична обработка на млечния продукт: Двойно пастьоризирано; ESL; Само хомогенизирано; Пастьоризирано; Сурово; Стерилизирано; UHT; Ултрапастьоризирано; Непастьоризирано; Други
fr: Traitement thermique du produit laitier.: Doublement pasteurisé; ESL; Uniquement homogénéisé; Pasteurisé; Cru; Stérilisé; UHT; Ultra-pasteurisé; Non pasteurisé; Autre
zh-CN: 乳制品热处理工艺。: 双重巴氏杀菌; ESL; 仅均质化; 巴氏杀菌; 生; 灭菌; UHT; 超巴氏杀菌; 未经巴氏杀菌; 其他
fi: Maitotuotteiden lämpökäsittely: Tuplapastöroitu; ESL; Vain homogenoitu; Pastöroitu; Raaka; Steriloitu; UHT; Ultrapastöroitu; Pastöroimaton; Muu
vi: Xử lý nhiệt sữa.: Thanh trùng hai lần; ESL; Chỉ đồng hóa; Thanh trùng; Sống; Tiệt trùng; UHT; Siêu thanh trùng; Chưa thanh trùng; Khác
nb: Varmebehandling av meieriprodukter.: Dobbeltpasteurisert; ESL; Kun homogenisert; Pasteurisert; Rå; Sterilisert; UHT; Ultrapasteurisert; Upasteurisert; Annet
hu: Tejtermék hőkezelése.: Kétszer pasztőrözött; ESL; Csak homogénezett; Pasztőrözött; Nyers; Sterilizált; UHT; Ultrapasztőrözött; Pasztőrözetlen; Egyéb
sk-SK: Tepelné spracovanie mliečnych výrobkov.: Dvojito pasterizované; ESL; Iba homogenizované; Pasterizované; Surové; Sterilizované; UHT; Ultrapasterizované; Nepasterizované; Iné
it: Regolazione del calore dei latticini.: A doppia pastorizzazione; ESL; Solo omogeneizzato; Pastorizzato; Crudo; Sterilizzato; UHT; Ultrapastorizzato; Non pastorizzato; Altro
nl: Zuivel hittebehandeling: Dubbel gepasteuriseerd; ESL; Alleen gehomogeniseerd; Gepasteuriseerd; Rauw; Gesteriliseerd; UHT; Ultra-gepasteuriseerd; Ongepasteuriseerd; Overige
ru: Термическая обработка молочного продукта.: Двойная пастеризация; ESL; Только гомогенизация; Пастеризация; Без термообработки; Стерилизация; УВТ; Ультрапастеризация; Без пастеризации; Другое
sl-SI: Toplotna obdelava mlečnih izdelkov: Dvojno pasterizirano; ESL; Samo homogenizirano; Pasterizirano; Surovo; Sterilizirano; UHT; Ultra pasterizirano; Nepasterizirano; Drugo
ko: 유제품 열처리.: 이중 살균; ESL; 균질화 전용; 살균; 원유; 멸균; UHT; 초고온 살균; 비살균; 기타
en: Dairy heat treatment.: Double pasteurized; ESL; Homogenized only; Pasteurized; Raw; Sterilized; UHT; Ultra-pasteurized; Unpasteurized; Other
de: Wärmebehandlung von Milchprodukten.: Doppelt pasteurisiert; ESL; Nur homogenisiert; Pasteurisiert; Roh; Sterilisiert; UHT; Hochpasteurisiert; Unpasteurisiert; Sonstige
th: วิธีการให้ความร้อนกับผลิตภัณฑ์นม: พาสเจอไรซ์สองครั้ง; ESL; โฮโมจีไนซ์เท่านั้น; พาสเจอไรซ์; ดิบ; สเตอริไรซ์; UHT; อัลตราพาสเจอไรซ์; ไม่พาสเจอไรซ์; อื่นๆ
pl: Obróbka cieplna nabiału.: Podwójnie pasteryzowane; ESL; Tylko homogenizowane; Pasteryzowane; Surowe; Sterylizowane; UHT; Ultrapasteryzowane; Niepasteryzowane; Inne
ja: 乳製品の加熱処理。: 2回殺菌; ESL; 均質化のみ; 低温殺菌; 生; 滅菌; UHT; 超高温殺菌; 未殺菌; その他
da: Varmebehandling af mejeriprodukter.: Dobbeltpasteuriseret; ESL; Kun homogeniseret; Pasteuriseret; Rå; Steriliseret; UHT; Ultrapasteuriseret; Upasteuriseret; Andet
es: Tratamiento del calor del lácteo.: Doble pasteurizado; ESL; Solo homogeneizado; Pasteurizado; Crudo; Esterilizado; UHT; Ultrapasteurizado; Sin pasteurizar; Otro
pt-BR: Tratamento térmico de laticínios.: Duplamente pasteurizado; ESL; Apenas homogeneizado; Pasteurizado; Cru; Esterilizado; UHT; Ultrapasteurizado; Não pasteurizado; Outro
tr: Süt ısıl işlemi.: Çifte pastörize; ESL; Sadece homojenize; Pastörize; Çiğ; Sterilize; UHT; Ultra pastörize; Pastörize edilmemiş; Diğer
hr-HR: Toplinski tretman mliječnih proizvoda.: Dvostruko pasterizirano; ESL; Samo homogenizirano; Pasterizirano; Sirovo; Sterilizirano; UHT; Ultra pasterizirano; Nepasterizirano; Ostalo
cs: Tepelné ošetření mléčných výrobků: Dvojitě pasterizované; ESL; Pouze homogenizované; Pasterizované; Syrové; Sterilizované; UHT; Ultrapasterizované; Nepasterizované; Jiné
sv: Värmebehandling av mejeriprodukter.: Dubbelpastöriserad; ESL; Endast homogeniserad; Pastöriserad; Rå; Steriliserad; UHT; Ultrapastöriserad; Opastöriserad; Övrigt